【裁判字號】    97,易,1259
【裁判日期】    970430
【裁判案由】    毒品危害防制條例
【裁判全文】
臺灣臺北地方法院刑事判決              97年度易字第1259號
    公  訴  人  臺灣臺北地方法院檢察署檢察官
    被      告  甲○○
                        號3樓.
                        （現另案在臺灣臺北監獄執行中）
上開被告因違反毒品危害防制條例案件，經檢察官提起公訴（九
十七年度毒偵字第八六六號），本院判決如下：
    主  文
甲○○施用第二級毒品，累犯，處有期徒刑玖月。
    事  實
一、甲○○於民國八十七年間，因施用毒品案件，經本院以八十
    七年度毒聲字第三四一號裁定送觀察、勒戒，因無繼續施用
    毒品之傾向，經臺灣臺北地方法院檢察署檢察官於八十七年
    九月三日以八十七年度偵字第八九二三號、第一○○○三號
    為不起訴處分確定；又因施用毒品案件，經本院以八十八年
    度毒聲字第七三號裁定送觀察、勒戒，因有繼續施用毒品之
    傾向，復經本院以八十八年毒聲字第一三一七號裁定令入戒
    治處所施以強制戒治，迄於八十九年十二月十九日執行完畢
    ；另因於八十九年五月間至九十一年三月三十一日間止之施
    用毒品案件，經本院以九十一年度毒聲字第六○九號裁定令
    入戒治處所施以強制戒治，迄於九十二年六月十四日執行完
    畢，刑案部分，經本院以九十一年度易字第五八七號判處有
    期徒刑一年確定，並於九十四年三月十九日因縮短刑期而執
    行完畢，竟仍不知悔改，基於施用第二級毒品之犯意，於九
    十七年一月二十四日下午某時，在位於臺北市○○路一四五
    巷一五弄一五號三樓住處，施用第二級毒品安非他命一次，
    嗣於九十七年一月二十五日下午三時許經警通知自願到案說
    明並採尿送驗，始查悉上情。
二、案經臺北市政府警察局內湖分局報請臺灣臺北地方法院檢察
    署檢察官偵查起訴。
    理  由
一、被告甲○○對於公訴人所提之證據資料及以下本院作為判斷
    依據之各項證據資料，均同意或不爭執其證據能力，本院審
    酌該等言詞供述及書面作成時之情況認為適當，均無不宜作
    為證據之情事，依刑事訴訟法第一百五十九條之五規定，均
    得作為證據。
二、上開犯罪事實，業據被告於本院審理中坦白承認，被告於九
    十七年一月二十五日為警查獲時所採得之尿液經送臺灣尖端
    先進生技醫藥股份有限公司鑑定，呈安非他命類陽性反應，
    有該公司出具之濫用藥物檢驗報告及臺北市政府警察局偵辦
    毒品案件尿液檢體委驗單在卷可參，被告自白與事實相符；
    又被告於八十七年間，因施用毒品案件，經本院以八十七年
    度毒聲字第三四一號裁定送觀察、勒戒，因無繼續施用毒品
    之傾向，經臺灣臺北地方法院檢察署檢察官於八十七年九月
    三日以八十七年度偵字第八九二三號、第一○○○三號為不
    起訴處分確定；又因施用毒品案件，經本院以八十八年度毒
    聲字第七三號裁定送觀察、勒戒，因有繼續施用毒品之傾向
    ，復經本院以八十八年毒聲字第一三一七號裁定令入戒治處
    所施以強制戒治，迄於八十九年十二月十九日執行完畢；另
    因於八十九年五月間至九十一年三月三十一日間止之施用毒
    品案件，經本院以九十一年度毒聲字第六○九號裁定令入戒
    治處所施以強制戒治，迄於九十二年六月十四日執行完畢等
    情，有臺灣高等法院被告前案紀錄表及相關裁判書在卷可稽
    ，是被告於觀察、勒戒及強制戒治執行完畢後五年內再犯施
    用第二級毒品安非他命之犯行堪以認定。
三、查安非他命，係毒品危害防制條例第二條第二項第二款所規
    定之第二級毒品，故核被告所為，係犯毒品危害防制條例第
    十條第二項之施用第二級毒品罪。又被告持有安非他命以施
    用，持有之低度行為，應為施用之高度行為所吸收，不另論
    罪。另被告前所受有期徒刑之宣告及執行完畢之情如犯罪事
    實欄所載，有臺灣高等法院被告全國前案紀錄表一份在卷可
    參，被告於有期徒刑執行完畢後五年內故意再犯本案有期徒
    刑以上之罪，為累犯，應依刑法第四十七條第一項之規定加
    重其刑。爰審酌被告於本院審理中坦承犯行，犯後態度尚佳
    ，因施用毒品受觀察、勒戒、強制戒治後，仍不知戒絕毒癮
    ，再次施用危害自己身體健康之毒品而為警查獲，另審酌被
    告相關施用毒品之前科紀錄等情狀，量處如主文所示之刑。
據上論斷，應依刑事訴訟法第二百九十九條第一項前段，毒品危
害防制條例第十條第二項，刑法第十一條前段、第四十七條第一
項，判決如主文。
本案經檢察官王鑫健到庭執行職務
中    華    民    國    97    年    4     月    30    日
                        臺灣臺北地方法院刑事第八庭
                            法  官   唐于智
上正本證明與原本無異。
如不服本判決，應於判決送達後10日內，向本院提出上訴狀。
                            書記官   陳家欣
中    華    民    國    97    年    4     月    30    日
附錄本案論罪法條
毒品危害防制條例第10條第2 項
施用第二級毒品者，處3 年以下有期徒刑。


司法院資訊處製作；財團法人民間司法改革基金會備份。
